【裁判字號】    95,抗,55
【裁判日期】    950208
【裁判案由】    撤銷假扣押
【裁判全文】
臺灣高等法院臺中分院民事裁定  95年度抗字第55號
抗  告  人  甲○○
相  對  人  乙○○
上列抗告人與相對人間撤銷假扣押事件，對於中華民國94年12月
15日臺灣臺中地方法院94年度裁全聲字第861號裁定，提起抗告
，本院裁定如下：
    主  文
抗告駁回。
抗告程序費用由抗告人負擔。
    理  由
一、按「本案尚未繫屬者，命假扣押之法院應依債務人之聲請，
    命債權人於一定期間內起訴。」「債權人不於第一項期間內
    起訴或未遵守前項規定者，債務人得聲請假扣押之法院撤銷
    假扣押裁定。」，民事訴訟法第五百二十九條第一、四項定
    有明文。又「此之所謂起訴者，係指依訴訟程序提起訴訟，
    得以確定其私權之存在，而取得給付之確定判決者而言。」
    ，最高法院六十五年度台抗字第四四號判例可資參照。詳言
    之，此之起訴，乃利用民事訴訟程序以訴訟解決紛爭，而具
    有實體判決之效力者，始足適之，此觀之同法條第二項各款
    規定甚明，故該法條所規定之起訴，除通常之起訴外，須與
    起訴有同一效力者，始得視同上開規定之起訴。
二、抗告意旨略以：按原法院九十四年十一月二日九十四年度裁
    聲字第七五０號裁定，命債權人於十日內向管轄法院起訴乙
    節，伊於該裁定後，業於期間內向法院聲請本票准予強制執
    行，並經原法院九十四年度票字第二七六五０號裁定在案，
    原法院未予斟酌，竟准相對人聲請撤銷假扣押裁定，自有未
    合，因而請求廢棄原裁定等語。
三、查本件假扣押事件，經原法院於民國九十四年十一月二日九
    十四年度裁全聲字第七五０號裁定，命債權人即抗告人於十
    日內向管轄法院起訴，該項命令起訴之裁定已於九十四年十
    一月八日送達於抗告人，有原法院送達證書一份在卷可稽，
    抗告人迄未對相對人起訴或與起訴同一效力之聲請一節，有
    原法院查詢函一份在卷可憑。抗告人雖稱，伊於期間內向法
    院聲請本票准予強制執行等語，並提出原法院九十四年度票
    字第二七六五０號裁定影本一份為證，惟本票裁定准予強制
    執行，乃本票執票人，依票據法第一百二十三條規定，聲請
    法院裁定許可對發票人強制執行，係屬非訟事件，此項聲請
    ，僅依非訟事件程序，以審查強制執行許可與否，並無確定
    實體上法律關係之效力（最高法院五十七年台抗字第七十六
    號裁定、六十四年台抗字第二四三號裁定參照），即此等裁
    定既無確定實體上法律關係之效力，且非屬民事訴訟法第五
    百二十九條第二項所列各款事項，得視同與起訴有同一效力
    。是此，相對人以抗告人未於該期間內起訴，而聲請撤銷假
    扣押裁定，原法院因而予以准許，於法並無違誤。抗告論旨
    ，指摘原裁定不當，不能認為有理由，應駁回抗告人之抗告
    。
四、據上論結，本件抗告為無理由，依民事訴訟法第四百九十五
    條之一第一項、第四百四十九條第一項、第九十五條、第七
    十八條，裁定如主文。
中    華    民    國    95    年    2    月     8     日
                    民事第七庭審判長法  官  袁再興
                                    法  官  吳惠郁
                                    法  官  盧江陽
以上正本係照原本作成。
如不服本裁定應於送達後10日內向本院提出抗告理由狀，並繳納
抗告費新臺幣 1,000元，同時委任律師或具有律師資格之關係人
為代理人。
                                    書記官  陳玫伶
中    華    民    國    95    年    2     月    8     日
                                                      Ｂ


司法院資訊處製作；財團法人民間司法改革基金會備份。
